　　　　　　　　　臺灣高等法院刑事判決
上　訴　人
即　被　告　楊川漢
上列上訴人因竊盜案件，不服臺灣板橋地方法院100年度易字第
807號，中華民國100年4月29日第一審判決（起訴案號：臺灣板
橋地方法院檢察署99年度偵字第29626號），提起上訴，本院判
決如下：
    主  文
上訴駁回。
    事  實
一、楊川漢前因犯非法吸用化學合成麻醉藥品罪、非法販賣化學
    合成麻醉藥品罪，經臺灣板橋地方法院85年訴字第2945號判
    決有期徒刑3月、5年2月，應執行有期徒刑5年3月確定；復
    因犯傷害罪，經臺灣板橋地方法院86年易字第3263號判決有
    期徒刑3年確定；又因犯搶奪罪、非法吸用化學合成麻醉藥
    品罪，經臺灣臺北地方法院86年訴字第2046號判決有期徒刑
    2 年10月、6月，應執行有期徒刑3年2月確定。楊川漢接續
    執行上開各罪所示刑期，嗣經假釋出監，再因犯偽造文書罪
    、妨害自由罪、竊盜罪及違反槍砲彈藥刀械管制條例罪，經
    臺灣新竹地方法院94年訴字第178號判決有期徒刑1年6月、8
    月、6月、5月，應執行有期徒刑3年確定，嗣經臺灣新竹地
    方法院96年聲減字第809號案，就楊川漢所犯上開二次犯非
    法吸用化學合成麻醉藥品罪、傷害罪裁定減刑並與上開搶奪
    罪、非法販賣化學合成麻醉藥品罪（該二罪並未減刑）定應
    執刑為有期徒刑9年8月又15日確定；就上開偽造文書罪、妨
    害自由罪、竊盜罪及違反槍砲彈藥刀械管制條例罪部分裁定
    減刑並定應執刑為有期徒刑1年5月又15日確定，經入監與上
    揭假釋撤銷後之殘刑接續執行，於民國（下同）98年11月20
    日假釋出監，迄於99年3月19日縮刑期滿未經撤銷假釋，視
    為執行完畢（本案構成累犯）。楊川漢不知悔改，意圖為自
    己不法之所有，於99年9月16日凌晨4時許，在新北市○○區
    ○○街26號前，趁車牌號碼HO-4670號自用小客車停放於該
    處之際（該車係曾信傑所有），以自備之鑰匙開啟車門後，
    使用置於車內之骰子型鑰匙，啟動引擎電門後竊取該車得手
    ，旋駕駛該車離去；嗣於同日22時50分許，楊川漢駕該車行
    經桃園縣桃園市○○路往龜山方向時，為警方所設置之贓車
    辨識系統察覺上開車輛係經通報失竊之車輛，警方遂在桃園
    市○○路與春日路口攔查上開車輛，楊川漢見狀加速駛離，
    經警在後追捕，楊川漢乃棄車逃逸，惟仍於同日23時許，在
    桃園市○○路○段177號前為警逮捕，並扣得前開楊川漢所有
    犯案用之鑰匙1支。
二、案經桃園縣政府警察局桃園分局報告臺灣桃園地方法院檢察
    署呈請臺灣高等法院檢察署檢察長令轉臺灣板橋地方法院檢
    察署檢察官偵查起訴。
    理  由
壹、證據能力部分：
一、按被告以外之人於審判外之言詞或書面陳述，除法律有規定
    者外，不得作為證據。被告以外之人於審判外之陳述，經當
    事人於審判程序同意作為證據，法院審酌該言詞陳述或書面
    陳述作成時之情況，認為適當者，亦得為證據。刑事訴訟法
    第159條第1項、第159條之5第1項定有明文。本判決下列所
    引用之各該被告以外之人於審判外之陳述（包含書面陳述）
    ，雖屬傳聞證據，惟被告於原審及本院審理時就該等證據表
    示沒有意見，且迄本院言詞辯論終結前，被告亦未爭執本案
    證據之證據能力，審酌該等證據資料製作時之情況，尚無違
    法不當及證明力明顯過低之瑕疵，亦認為以之作為證據應屬
    適當，揆諸前開規定，均有證據能力。
二、至於卷附之車輛、鑰匙照片係以機械之方式所留存之影像，
    屬非供述證據，無傳聞證據法則之適用，亦非公務員違法取
    得，有證據能力。
貳、實體部分：
一、上開犯行，業據上訴人即被告楊川漢於警詢、偵查、原審及
    本院審理時坦承不諱（見偵字第25949號卷第6、28-29頁、
    原審卷第44頁背面、本院審判筆錄），核與證人即被害人曾
    信傑於警詢之證述車輛失竊情節相符（見偵字第25949號卷
    第10頁-第10頁背面），並有桃園縣政府警察局桃園分局扣
    押筆錄、扣押物品目錄表、贓物認領保管單、桃園縣政府警
    察局車輛協尋電腦輸入單各1份及車輛、鑰匙照片3張在卷足
    稽（見偵字第25949號卷第11-12、14、16、19- 21頁），復
    有如事實欄所載扣案物品可資佐證。被告自白與事實相符，
    本案事證明確，被告犯行堪以認定。
二、核被告所為，係犯刑法第320條第1項之竊盜罪。被告有事實
    欄所載之犯罪科刑執行紀錄，有本院被告前案紀錄表在卷可
    憑，其於受有期徒刑之執行完畢後5年內，故意再犯本件有
    期徒刑以上之罪，為累犯，應依刑法第47條第1項之規定加
    重其刑。
三、按自首以對於未發覺之罪投案而受裁判為要件，如案已發覺
    ，則被告縱有投案陳述自己犯罪之事實，亦祇可謂為自白，
    不能認為自首；刑法第62條所謂發覺，固非以有偵查犯罪權
    之機關或人員確知其人犯罪無誤為必要，而於對其發生嫌疑
    時，即得謂為已發覺；但此項對犯人之嫌疑，仍須有確切之
    根據得為合理之可疑者，始足當之，若單純主觀上之懷疑，
    要不得謂已發生嫌疑（參看最高法院26年上字第484號、72
    年台上字第641號判例）。刑法第62條所謂未發覺之罪，非
    以有偵查犯罪權之機關或人員確知其人犯罪無誤為必要，而
    於其有確切之根據，足認其有此嫌疑，即屬已發覺。否則，
    唯有定讞之後，始有確知無誤之可言；刑法第62條之所謂發
    覺，係指檢察官、司法警察官及其他有搜查權之公務員，知
    其犯罪事實與犯人而言，而所謂知悉固不以偵查犯罪職權之
    機關或人員確知其人犯罪無訛為必要。但必其犯罪之事實已
    有所瞭解或對於該犯罪之人已有所嫌疑為要件，且此項對犯
    人之嫌疑，又須有客觀之事實根據，始稱相當（參看最高法
    院73年度台上字第5126號、74年度台上字第75號判決）。本
    案係因被告駕駛所竊上開車輛行駛於道路，為警方所設置之
    贓車辨識系統察覺被告所駕駛之上開車輛係經通報失竊之車
    輛，警方遂前往攔查，被告卻加速逃逸，其後更棄車逃離現
    場而後遭逮捕等情，有桃園縣政府警察局解送人犯報告書在
    卷可憑（見偵字第25949號卷第3頁），且與被告於警詢時所
    自承：「警方於99年9月16日23時00分，在桃園市○○路與
    春日路口查獲我駕駛失竊自小客車（HO-4670）」（見偵字
    第25949號卷第5頁背面）相符。警方係經由贓車辨識系統得
    知被告所駕車輛為贓車時，斯時警方有相當證據足資認定被
    告涉有竊盜或贓物罪之嫌疑，更且被告於警方攔檢時加速逃
    逸，其後更棄車逃離現場，警方從後追趕並逮獲被告，則被
    告於警詢時供承竊盜，亦與刑法第62條前段自首之要件不符
    ，被告主張係自首竊盜犯行（見本院卷第12頁），並無足採
    ，附此說明。
四、原審審酌被告曾因犯竊盜罪經判決罪刑且執行完畢，猶不思
    依循正軌賺取財物，僅因自身所需而再為本件之竊盜犯行，
    破壞社會治安，惟被告所竊取之上開車輛業經被害人曾信傑
    領回，且該車輛尚無明顯損壞，被告犯後已坦承犯行，態度
    尚可等一切情狀，適用刑法第320條第1項、第47條第1項、
    第38條第1項第2款，刑法施行法第1條之1，判決被告有期徒
    刑7月。扣案之被告所有供本件竊盜犯行所用之鑰匙1支，宣
    告沒收。經核尚無不合。
五、被告提起上訴，主張係自首本案犯行，應減輕其刑並請求從
    輕量刑云云。惟本案不構成自首，已詳如上述。且量刑屬法
    院之職權，原審已於理由欄內敘明量刑審酌之一切情狀，原
    審量刑亦無失之於過重之情形。被告之上訴，為無理由，應
    予駁回。
據上論斷，應依刑事訴訟法第368條，判決如主文。
本案經檢察官董怡臻到庭執行職務。
中    華    民    國   100    年    8     月    10    日
                  刑事第十五庭審判長法  官   沈宜生
                                    法  官   賴邦元
                                    法  官   林明俊
以上正本證明與原本無異。
不得上訴。
                                    書記官   徐仁豐
中    華    民    國   100    年    8     月    10    日
附錄本案論罪科刑法條：
刑法第320條第1項
意圖為自己或第三人不法之所有，而竊取他人之動產者，為竊盜
罪，處5年以下有期徒刑、拘役或5百元以下罰金。